# 国有企业间是否划入、划出股权一定要取得进行资产评估工作，取得划转时点的评估报告？

提问人：zhs7403 时间：2017-11-22 18:50:20
陈老师，国有（含全资）企业间是否划入、划出股权一定要取得进行资产评估工作，取得划转时点的评估报告？我记得今年此类问题有一个中央文件有一个文件，印象年中，您在一个帖子还有回复，目前口径是什么，我印象似乎和以前规定差异很大。

回答人：chenyiwei
国有全资企业之间的无偿划转无需进行评估。参考《企业国有资产评估管理暂行办法》（国资委令第 12 号）、《企业国有产权无偿划转工作指引》（国资发产权[2009]25号）等。